【裁判字號】    98,易,198
【裁判日期】    980406
【裁判案由】    違反保護令罪等
【裁判全文】
臺灣高雄地方法院刑事判決               98年度易字第198號
公  訴  人  臺灣高雄地方法院檢察署檢察官
被      告  甲○○
                    另案在監.
上列被告因違反保護令罪等案件，經檢察官提起公訴（98年度偵
字第4516、5736、6094號），被告就被訴事實為有罪之陳述，本
院裁定進行簡式審判程序，判決如下：
    主  文
甲○○犯違反保護令罪，累犯，處有期徒刑柒月；又犯違反保護
令罪，累犯，處有期徒刑柒月；又犯違反保護令罪，累犯，處有
期徒刑捌月。應執行有期徒刑壹年捌月。
    事  實
一、甲○○前曾因公共危險案件，經本院以89年度訴字第312 號
    、第651 號判決處刑，嗣合併定應執行有期徒刑4 年10月確
    定，並於民國94年8 月24日執行完畢。甲○○為乙○○之子
    ，2 人為直系血親之關係，屬家庭暴力防治法第3 條第3 款
    所定之家庭成員。甲○○明知本院於97年10月27日依家庭暴
    力防治法第14條第1 款、第2 款及第4 款規定，以97年度家
    護字第1492號民事通常保護令裁定令其不得對乙○○實施身
    體或精神上不法侵害之行為。亦不得直接或間接對之為騷擾
    行為。並應遠離乙○○高雄縣杉林鄉○○村○○路207 號之
    住處至少100 公尺。保護令有效期間為1 年。竟分別基於恐
    嚇乙○○及違反上開保護令之犯意，為下列犯行：
  (一)於98年2 月5 日下午1 時20分許，在乙○○上開住處內，因
    向乙○○討錢財未果，以「屌你媽的」等語辱罵乙○○，復
    徒手摔毀餐桌、碗盤、電話等物品（毀損、公然侮辱部分未
    據告訴）。依此方式，騷擾乙○○，並對之為精神上不法侵
    害，且未遠離乙○○住處100 公尺，違反上開保護令。
  (二)於98年2 月14日晚間9 時30分許，在乙○○上開住處內，將
    電視開大聲，並恫稱：拿刀殺死妳都敢；將放火燒房子等語
    ，致乙○○心生畏懼。依此方式，騷擾乙○○，並對之為精
    神上不法侵害，且未遠離乙○○住處100 公尺，違反上開保
    護令。
  (三)於98年2 月16日晚間6 時30分許，在乙○○上開住處，腳踢
    電視櫃，並以「幹妳娘」等語辱罵乙○○（公然侮辱未據告
    訴），復恫稱：要買汽油燒家裡等語，致乙○○心生畏懼。
    依此方式，騷擾乙○○，並對之為精神上不法侵害，且未遠
    離乙○○住處100 公尺，違反上開保護令。
二、案經乙○○訴由高雄縣政府警察局旗山分局報告臺灣高雄地
    方法院檢察署檢察官偵查起訴。
    理  由
一、本件係經被告甲○○於審理程序當庭表示認罪，而經本院裁
    定以簡式審判程序加以審理，依據刑事訴訟法第273 條之2
    、第159 條第2 項之規定，不適用傳聞法則有關限制證據能
    力之相關規定，合先敘明。
二、上開事實業經被告於本院審理時坦承在卷（本院卷第34頁）
    ，核與告訴人乙○○之警詢相符（警卷(一)第7-8 頁、警卷(二)
    第4-5 頁、警卷(三)第4-5 頁），復有本院97年度家護字第14
    92號民事通常保護令裁定影本、現場相片附卷可參（警卷(一)
    第9-11、20頁），足認被告上開自白核與事實相符，堪以採
    信。本案事證明確，被告犯行可資認定，應依法論科。
三、按家庭暴力防治法所稱家庭暴力，係指家庭成員間實施身體
    或精神上不法侵害之行為；所稱家庭暴力罪，係指家庭成員
    間故意實施家庭暴力行為而成立其他法律所規定之犯罪，家
    庭暴力防治法第2 條第1 項、第2 項分別定有明文。查被告
    與告訴人乙○○間具有家庭暴力防治法第3 條第3 款之家庭
    成員關係，合先敘明。又通常保護令係依家庭暴力防治法第
    14條第1 項規定所為之裁定，雖有違反上開保護令依同法第
    61條第1 款至第5 款數款應處罰之裁定情形，仍應認係1 個
    違反保護令罪。核被告就犯罪事實(一)所為，係犯家庭暴力防
    治法第61條第1 款、第2 款、第4 款之違反保護令罪；就犯
    罪事實(二)所為，係犯家庭暴力防治法第61條第1 款、第2 款
    、第4 款之違反保護令罪及刑法第305 條之恐嚇危害安全罪
    ，且屬於對家庭成員間實施精神上不法侵害之行為，該當家
    庭暴力防治法所稱之家庭暴力罪。被告以1 行為觸犯數罪名
    ，應依刑法第55條規定論以想像競合犯，並從一重之違反保
    護令罪論處；就犯罪事實(三)所為，係犯家庭暴力防治法第61
    條第1 款、第2 款、第4 款之違反保護令罪及刑法第305 條
    之恐嚇危害安全罪，被告以1 行為觸犯數罪名，應依刑法第
    55條規定論以想像競合犯，並從一重之違反保護令罪論處。
    被告所犯上開各罪間，犯意各別，行為互殊，應予分論併罰
    。公訴意旨雖認上揭3 次違反保護令之行為，時空密接，犯
    意單一，侵害同一法益，為接續犯，應論以一罪。惟按接續
    犯係一個犯罪行為，接續不斷進行，而侵害同一法益，其各
    個動作，乃組成整個犯罪行為之一部，以促成其犯罪結果之
    發生。而本件被告上開行為時間相距長則9 日，短亦有2 日
    ，雖侵害同一法益，惟每1 前行為與次行為，依一般社會健
    全觀念，在時間差距上，可以分開，而非同時，在刑法評價
    上，各具獨立性皆可獨立成罪，且構成要件均屬相同，與接
    續犯之構成要件並不相符，仍應論以數罪，附此敘明。又查
    被告有事實欄所載之有期徒刑執行完畢紀錄，有臺灣高等法
    院被告前案紀錄表在卷可按，其於有期徒刑之執行完畢後5
    年內，故意再犯本件有期徒刑以上之罪，為累犯，應依刑法
    第47條第1 項之規定，均加重其刑。
四、爰審酌被告前已曾家庭暴力案件法院判決處刑，卻絲毫不知
    悔改，且於98年2 月5 日、14日告訴報案後，均經臺灣高雄
    地方法院檢察署檢察官諭知不得再為違反保護令之行為，竟
    對告訴人之報案及檢察官之命令均視若無睹，而一再違反保
    護令，被告年當而立，不思孝親，竟一再騷擾母親，不遂其
    意，動輒飭罵恐嚇，其惡性實屬重大及告訴人飽受驚擾之身
    心等一切情況情狀，分別量處如主文所示之刑，並定應執行
    之刑。
據上論斷，應依刑事訴訟法第273 條之1 第1 項、第299 條第1
項前段，家庭暴力防治法第61條第1 款、第2 款、第4 款，刑法
第11條、第47條第1 項、第51條第5 款、第55條、刑法第305 條
，刑法施行法第1 條之1 ，判決如主文。
本案經檢察官丙○○到庭執行職務。
中    華    民    國    98    年    4     月    6     日
                  刑事第四庭    法  官  施介元
以上正本證明與原本無異。
如不服本判決應於收受送達後10日內向本院提出上訴書狀，並應
敘述具體理由；如未敘述上訴理由者，應於上訴期間屆滿後20日
內向本院補提理由書（均須按他造當事人之人數附繕本）「切勿
逕送上級法院」。
中    華    民    國    98    年    4     月    6     日
                                書記官  葉玉芬
附錄本判決論罪科刑法條
家庭暴力防治法第61條
違反法院依第14條第1 項、第16條第3 項所為之下列裁定者，為
本法所稱違反保護令罪，處3 年以下有期徒刑、拘役或科或併科
新臺幣10萬元以下罰金：
一、禁止實施家庭暴力。
二、禁止騷擾、接觸、跟蹤、通話、通信或其他非必要之聯絡行
    為。
三、遷出住居所。
四、遠離住居所、工作場所、學校或其他特定場所。
五、完成加害人處遇計畫。
中華民國刑法第305條
以加害生命、身體、自由、名譽、財產之事，恐嚇他人致生危害
於安全者，處2 年以下有期徒刑、拘役或3 百元以下罰金。


司法院資訊處製作；財團法人民間司法改革基金會備份。
